【裁判字號】    90,上易,1457
【裁判日期】    900830
【裁判案由】    竊盜等
【裁判全文】
臺灣高等法院臺中分院刑事判決                    九十年度上易字第一四五七號
    上  訴  人  臺灣台中地方法院檢察署檢察官
    被      告  乙○○
    指定辯護人  本院公設辯護人  丙○○
右上訴人因被告竊盜等案件，不服臺灣台中地方法院九十年度易字第一三五二號中華
民國九十年五月二十四日第一審判決（起訴案號：臺灣台中地方法院檢察署九十年度
偵字第一七○三號），提起上訴，本院判決如左：
      主  文
原判決關於傷害部分暨執行刑均撤銷。
乙○○傷害人之身體，處有期徒刑柒月。
其他上訴駁回。
前項上訴駁回部分所處有期徒刑柒月，暨第二項撤銷改判部分所處有期徒刑柒月，應
執行有期徒刑壹年。
    事  實
一、乙○○基於意圖為自己不法所有之概括犯意，先於民國八十九年十月十五日十一
    時以後之十月間某日，因欠缺代步工具，在臺中縣沙鹿鎮清泉崗空軍基地後門處
    ，見一部未懸掛車牌、引擎號碼為４Ｇ８２Ｘ００２５６２號之藍色自用小貨車
    （係陳穎勝於八十八年十月十五日十一時許，在臺中縣龍井鄉○○路火力發電廠
    南填方區出口處所失竊，失竊時懸掛有ＮＧ─４３７１號車牌），車門未上鎖，
    鑰匙插在電門孔上，即利用該把鑰匙竊取該部自用小貨車，得手後並留供己用。
    又於九十年一月六日上午十時許，乙○○駕駛前開竊得之自用小貨車至臺中縣清
    水鎮尋找行竊對象，因見甲○○位於臺中縣清水鎮○○路四五八之一號之工廠大
    門敞開，即未經許可，無故侵入該工廠內（無故侵入他人建築物部分未據告訴）
    ，徒手竊取木工電動工具二台及烤漆板三片（共價值約新臺幣二千元），欲以之
    供自己蓋雞寮之用，得手後正欲離去之際，見甲○○站在工廠外，且已取走發動
    中之前開車輛鑰匙，及車上乙○○所有之行動電話手機一具，乙○○即將已得手
    之前揭木工電動工具及烤漆板棄置地上，並要求甲○○將其所有之行動電話手機
    歸還，為甲○○所拒，乙○○為取回該行動電話手機，竟基於普通傷害之犯意，
    與甲○○發生扭打，致甲○○受有左手第四指挫傷合併紅腫之傷害。嗣為警據報
    後於同日十時五十分許在臺中縣清水鎮○○路四五八之一號旁當場查獲。
二、案經甲○○訴由臺中縣警察局清水分局報請臺灣臺中地方法院檢察署檢察官偵查
    起訴。
    理  由
一、訊據被告乙○○對於右揭竊盜、傷害之事實均坦承不諱，核與證人即被害人陳穎
    勝之妻丁○○、告訴人甲○○指述之情節相符，且有證人丁○○及告訴人甲○○
    出具之贓物認領保管收據各一紙、被竊車輛照片二幀、ＮＧ─４３７１號車之車
    輛車牌失竊作業─查獲車輛認可資料一件、沙鹿童綜合醫院出具之診斷證明書一
    紙附卷可稽，足認被告之自白與事實相符，應足採信。罪證明確，被告之犯行堪
    以認定，應依法論科。
二、核被告乙○○所為，係犯刑法第三百二十條第一項之竊盜罪及同法第二百七十七
    條第一項之傷害罪。被告先後二次竊盜犯行，時間緊接，所犯構成要件相同，顯
    係基於概括犯意反覆為之，為連續犯，應依刑法第五十六條之規定論以一罪，並
    加重其刑。又被告所犯竊盜罪與傷害罪間，犯意各別，行為互異，應予分論併罰
    。
三、原審認被告犯罪事證明確，予以論科，固非無見。惟原判決關於被告傷害部分，
    未載明被告係基於普通傷害之犯意，已有未洽；且原判決未審酌被告犯後未與告
    訴人甲○○和解，賠償損害之情，僅量處被告有期徒刑三月，亦嫌過輕，檢察官
    據此上訴，非無理由，自應由本院撤銷改判，其執行刑部分亦因已失所附麗，而
    應一併予以撤銷。爰審酌被告犯罪之動機、目的、手段以徒手方式傷人、告訴人
    受傷之程度尚非至為嚴重、被告犯後未能賠償告訴人所受之損害，及被告於審理
    時坦認犯行之態度等一切情狀，量處如主文第二項所示之刑。而被告竊盜部分，
    原審以被告犯行明確，而適用刑法第三百二十條第一項、第五十六條，罰金罰鍰
    提高標準條例第一條前段，並審酌被告犯罪之動機、目的、手段，犯罪所生之危
    害、犯罪後之態度等一切情狀，量處有期徒刑柒月，其認事用法，核無不合，量
    刑亦屬允當。檢察官據告訴人甲○○上訴之請求：「(1)、被告在竊盜被發覺後，
    為脫逃而與告訴人發生扭打，已構成刑法第三百二十九條之要件，應成立準強盜
    罪，而非僅為竊盜罪與傷害罪而已。(2)、被告於八十九年十月間之竊車行為與九
    十年一月六日之竊盜犯行，犯意應係各別，被告應係見告訴人工廠內無人，臨時
    起意行竊」等語，而提起上訴。惟按刑法第三百二十九條所定之竊盜犯以強盜論
    者，係指竊盜因防護贓物、脫免逮捕或湮滅罪證，而當場施以強暴脅迫者而言。
    被告固竊取告訴人甲○○所有之前開物品，並當場將告訴人甲○○打傷，已見前
    述，惟查，告訴人甲○○於警訊時陳稱：乙○○與伊發生扭打，並想搶回手機等
    語；於偵查中陳稱：「當天早上十時多，我在注意有聽見工廠內有聲音，看見被
    告從我工廠內走出來，因前一天我已被竊一些不銹鋼材料，我才將發動中的被告
    車子之鑰匙取下，並拿下被告車上之手機，他有看見我拿，就叫我把手機還他，
    鑰匙要我扣留，後來我不肯還他手機，他就過來搶手機，這之間我打電話叫我弟
    弟報警並支援我，這時被告就來搶他的手機，我們扭打，他打傷我的手指頭，搶
    回他的手機，這時我弟弟騎機車來，被告就跑了，我弟弟以機車追他，被告從田
    裡跑掉，被告被在田裡工作之農人合力抓住，此時警方剛好到達現場」等語，核
    與被告於警訊所供：伊是為了工廠外之人拿走伊之手機才發生扭打等語，及被告
    於偵查中所供：「警方未來之前，因甲○○取走我的手機，因我要取回手機而發
    生扭打，致我打傷甲○○手指，我並不是企圖要逃走才打傷李某」等語相符，足
    見被告係因要求告訴人甲○○將其所有之行動電話手機歸還，為甲○○所拒，為
    取回該行動電話手機，始與甲○○發生扭打，並致甲○○受有左手第四指挫傷合
    併紅腫之傷害，並非因防護贓物、脫免逮捕或湮滅罪證，而對告訴人甲○○施暴
    ，所為尚與刑法第三百二十九條準強盜罪之構成要件有間，僅單純成立傷害罪。
    又刑法上之連續犯，必須基於一個概括之犯意，連續數行為而犯同一罪名，始能
    成立；而所謂出於概括犯意，必須其多次犯罪行為自始均在一個預定犯罪計劃以
    內，出於主觀上始終同一犯意之進行，若中途另有新犯意發生，縱所犯為同一罪
    名，究非連續其初發的意思，即不能成立連續犯（最高法院七十年台上字第六二
    九六號判例意旨參照）。經查，被告前後二次竊盜犯行之時間相隔二月餘，時間
    差距非長；且被告竊取物品，目的均係為供自己使用；另依被告於警訊時所供：
    伊是在無交通工具之情形下，在路旁物色到而竊得上開車輛，另竊取告訴人之烤
    漆板等物係供自己蓋雞寮使用等語；於偵查中復供稱：當時車門未上鎖，鑰匙插
    在電門上，及工廠門未上鎖等語，亦見被告係伺機行竊，其有竊盜之概括犯意至
    明，前後二次竊盜犯行應成立連續犯。檢察官上訴意旨所指各點尚非可採，其指
    摘原判決此部份不當，為無理由，應予駁回。惟此駁回上訴部分所處有期徒刑七
    月，暨前揭撤銷改判部分所處有期徒刑七月，應定其執行刑為有期徒刑一年。
據上論結，應依刑事訴訟法第三百六十八條、第三百六十九條第一項前段、第三百六
十四條、第二百九十九條第一項前段，刑法第二百七十七條第一項、第五十一條第五
款，罰金罰鍰提高標準條例第一條前段，判決如主文。
本案經檢察官蔡秀男到庭執行職務。
中      華      民      國      九十      年      八      月    三十    日
                                  臺灣高等法院臺中分院刑事第四庭
                                        審判長法  官  洪  耀  宗
                                              法  官  吳  重  政
                                              法  官  江  德  千
右正本證明與原本無異。
不得上訴。
                                              書記官  吳  麗  琴
中      華      民      國     九十      年      八       月   三十一   日
【附錄論罪科刑法條】
刑法第三百二十條第一項：
意圖為自己或第三人不法之所有，而竊取他人之動產者，為竊盜罪，處五年以下有期
徒刑、拘役或五百元以下罰金。
刑法第二百七十七條第一項：
傷害人之身體或健康者，處三年以下有期徒刑、拘役或一千元以下罰金。
                                                                        Ｆ


司法院資訊處製作；財團法人民間司法改革基金會備份。
